【裁判字號】    98,審訴,50
【裁判日期】    980415
【裁判案由】    違反槍砲彈藥刀械管制條例
【裁判全文】
臺灣士林地方法院刑事判決              98年度審訴字第50號
公  訴  人  臺灣士林地方法院檢察署檢察官
被      告  己○○
選任辯護人  楊志航  律師
被      告  戊○○
                    （另案於臺灣臺北監獄執行中）
            甲○○
                    （另案於臺灣士林看守所羈押中）
            丙○○
            丁○○
共      同
指定辯護人  本院公設辯護人  乙○○
上列被告等因違反槍砲彈藥刀械管制條例案件，經檢察官提起公
訴（97年度偵字第2477號），本院判決如下：
    主  文
己○○未經許可，寄藏可發射子彈具有殺傷力之改造手槍，處有
期徒刑壹年拾月，併科罰金新臺幣伍萬元，罰金如易服勞役以新
臺幣壹仟元折算壹日。緩刑參年。扣案仿WALTHER 廠PPK/S 型半
自動改造手槍壹枝（槍枝管制編號：0000000000號）及直徑7.9M
M 改造子彈參顆均沒收。
戊○○共同未經許可，持有可發射子彈具有殺傷力之改造手槍，
處有期徒刑參年陸月，併科罰金新臺幣柒萬元，罰金如易服勞役
以新臺幣壹仟元折算壹日。扣案仿WALTHER 廠PPK/S 型半自動改
造手槍壹枝（槍枝管制編號：0000000000號）及直徑7.9MM 改造
子彈參顆均沒收。
丙○○、丁○○共同未經許可，持有可發射子彈具有殺傷力之改
造手槍，各處有期徒刑壹年拾月，各併科罰金新臺幣伍萬元，罰
金如易服勞役均以新臺幣壹仟元折算壹日。丁○○緩刑參年。扣
案仿WALTHER 廠PPK/S 型半自動改造手槍壹枝（槍枝管制編號：
0000000000號）沒收。
甲○○共同未經許可，持有可發射子彈具有殺傷力之改造手槍，
處有期徒刑壹年拾月，併科罰金新臺幣伍萬元，罰金如易服勞役
以新臺幣壹仟元折算壹日；扣案仿WALTHER 廠PPK/S 型半自動改
造手槍壹枝（槍枝管制編號：0000000000號）沒收。又共同未經
許可持有子彈，處有期徒刑陸月，併科罰金新臺幣壹萬元，罰金
如易服勞役以新臺幣壹仟元折算壹日。應執行有期徒刑貳年貳月
，併科罰金新臺幣伍萬元，罰金如易服勞役以新臺幣壹仟元折算
壹日；扣案仿WALTHER 廠PPK/S 型半自動改造手槍壹枝（槍枝管
制編號：0000000000號）沒收。
    事  實
一、戊○○、己○○、甲○○、丙○○、丁○○明知未經許可，
    不得無故持有、寄藏槍砲彈藥刀械管制條例所列管之槍彈，
    戊○○竟於民國97年2 月8 日下午8 時許，在臺北縣汐止市
    ○○街某處，自年籍不詳綽號「阿宏」之成年男子收受具殺
    傷力之仿WALTHER 廠PPK/S 型半自動改造手槍1 枝（槍枝管
    制編號：0000000000號）、直徑7.9MM 子彈5 顆後即持有之
    ，同日晚間，持往己○○位於臺北縣汐止市○○○路251 巷
    19號6 樓住處，因酒後遺留該處，乃以電話聯絡委由己○○
    寄藏上開改造手槍1 枝及子彈5 顆，以待他日索回。同年月
    11日，戊○○委請有犯意聯絡之甲○○向己○○取回上開改
    造手槍，甲○○則先於97年2 月10日晚上11時至12時間，在
    中山高速公路臺北縣汐止段路邊，未經許可，持有由上述綽
    號「阿宏」之成年男子所交付之具殺傷力直徑8.9MM 子彈1
    顆及不具殺傷力直徑7.9MM 子彈1 顆，再夥同有犯意聯絡之
    丙○○前往己○○上址住處，己○○將上開槍彈交予甲○○
    收受時，並未詳細告知實際物品，甲○○誤認其中己○○以
    衛生紙包裝而藏有之上述子彈5 顆為無用之物，隨意將該5
    顆直徑7.9MM 子彈棄置在己○○上址住處大樓樓梯間，復將
    上開改造手槍1 枝及先前所持有具殺傷力直徑8.9MM 子彈1
    顆及不具殺傷力直徑7.9MM 子彈1 顆，交予丙○○收受持有
    後，共同離開該處。而甲○○、丙○○再於同日晚間，與丁○○相約在臺北縣汐止市○○路150 巷12號「新時代卡拉OK
    」店後，丙○○再將上開改造手槍1 枝、具殺傷力直徑8.9M
    M 子彈1 顆及及不具殺傷力直徑7.9MM 子彈1 顆交予有犯意
    聯絡之丁○○收受持有約5 至10分鐘，準備交還戊○○。詎
    於97年2 月11日下午10時50分許，甲○○、丙○○、丁○○
    在臺北縣汐止市○○路150 巷12號前，因行跡可疑遭警攔檢
    ，當場在丁○○隨身背包內扣得上開改造手槍1 枝（槍枝管
    制編號：0000000000號）、具有殺傷力直徑8.9MM 子彈1 顆
    及不具殺傷力直徑7.9MM 子彈1 顆，再由甲○○帶同員警前
    往己○○上址住處附近之臺北縣汐止市○○○路251 巷15號
    樓梯間，查扣得上開具有殺傷力直徑7.9MM 之子彈5 顆。
二、案經臺北縣政府警察局汐止分局報告臺灣士林地方法院檢察
    署檢察官偵查起訴。
    理  由
壹、證據能力部分：
一、內政部警政署刑事警察局97年3 月25日刑鑑字第0970021393
    號槍彈鑑定書固屬被告以外之人於審判外之書面陳述，惟上
    開鑑定書係內政部警政署刑事警察局實施鑑定之人員依專業
    知識經驗就送鑑事項，於例行之公務中，機械性陳述其判斷
    意見，記載於鑑驗通知書上以為證明具有殺傷力之情形，且
    查無顯不可信之情況，是上開鑑定書之性質為公務員職務上
    製作之證明文書，依刑事訴訟法第159 條之4 第1 款規定，
    自有證據能力。
貳、實體部分：
一、上揭犯罪事實，業據被告戊○○、己○○、甲○○、丙○○
    、丁○○分別於警詢、檢察官偵查中及本院準備程序期日、
    審理中供承不諱，互核相符，並經證人黃錦祥、承辦警員巫
    奉豳、伍健毓於檢察官偵查中結證明確，且有現場採證照片
    附卷可稽，復有上開仿WALTHER 廠PPK/S 型半自動改造手槍
    1 枝（槍枝管制編號：0000000000號）及子彈7 顆扣案可憑
    ，上開改造手槍及子彈經送內政部警政署刑事警察局以性能
    檢驗法及試射法鑑驗後，結果略以：送鑑手槍1 枝（槍枝管
    制編號：0000000000號），認係改造手槍，由仿WALTHER 廠
    PPK/S 型半自動手槍製造之槍枝，換裝土造金屬槍管而成，
    擊發功能正常，可供擊發適用子彈使用，認具殺傷力；送鑑
    子彈5 顆，認係非制式子彈，由金屬彈殼組合直徑7.9 ±0.
    5mm 金屬彈頭而成，經試射可擊發，認具殺傷力；送鑑子彈
    1 顆，認係非制式子彈，由金屬彈殼組合直徑8.9 ±0.5mm
    金屬彈頭而成，經試射可擊發，認具殺傷力；送鑑子彈1 顆
    ，認係非制式子彈，由金屬彈殼組合直徑7.9 ±0.5mm 金屬
    彈頭而成，經試射，無法擊發，認不具殺傷力等情，有該局
    97年3 月25日刑鑑字第0970021393號槍彈鑑定書1 份附卷可
    佐（參見偵查卷第127 頁至第130 頁）。從而，扣案上開改
    造手槍1 枝及非制式子彈6 顆均具有殺傷力，應甚明確。綜
    上事證，本案事證明確，被告等犯行堪予認定，自應依法論
    科。
二、核被告戊○○就未經許可持有上開改造手槍及5 顆直徑7.9M
    M 具殺傷力之子彈部分所為，係犯槍砲彈藥刀械管制條例第
    8 條第4 項之未經許可持有可發射子彈具有殺傷力之改造手
    槍罪、同條例第12條第4 項之未經許可持有子彈罪；被告戊○○以一持有行為同時觸犯前開2 罪名，為想像競合犯，應
    依刑法第55條之規定，從一重之未經許可持有可發射子彈具
    有殺傷力之改造手槍罪處斷。被告甲○○、丙○○、丁○○
    就未經許可持有上開改造手槍及1 顆直徑8.9MM 具殺傷力之
    子彈部分所為，均係犯槍砲彈藥刀械管制條例第8 條第4 項
    之未經許可持有可發射子彈具有殺傷力之改造手槍罪、同條
    例第12條第4 項之未經許可持有子彈罪；被告丙○○、丁○○分別以一持有行為同時觸犯前開2 罪名，為想像競合犯，
    應依刑法第55條之規定，各從一重之未經許可持有可發射子
    彈具有殺傷力之改造手槍罪處斷，被告甲○○所犯上開2 罪
    ，犯意個別，應分論併罰。被告戊○○、甲○○、丙○○、
    丁○○就未經許可持有上開改造手槍部分，被告甲○○、丙○○、丁○○就未經許可持有上開1 顆直徑8.9MM 具殺傷力
    之子彈部分，各有犯意聯絡及行為分擔，均各為共同正犯。
    再核被告己○○就未經許可寄藏上開改造手槍及5 顆直徑7.
    9MM 具殺傷力之子彈部分所為，係犯槍砲彈藥刀械管制條例
    第8 條第4 項之未經許可寄藏可發射子彈具有殺傷力之改造
    手槍罪、同條例第12條第4 項之未經許可寄藏子彈罪；被告
    己○○以一寄藏行為同時觸犯前開2 罪名，為想像競合犯，
    應依刑法第55條之規定，從一重之未經許可寄藏可發射子彈
    具有殺傷力之改造手槍罪處斷。本件被告己○○寄藏具有殺
    傷力之上開改造槍彈之行為及被告甲○○、丙○○、丁○○
    就未經許可持有上開改造手槍之行為，固無足取，惟依上所
    述，其等分別係因受被告戊○○之委託代為寄藏及持有，以
    備索回，持有之時間僅2 日及數小時，且其等持有後並未持
    以作為不法使用，又其等犯後均已坦承犯行，深具悔意，依
    其犯罪情狀觀之，尚非重大，然其所犯槍砲彈藥刀械管制條
    例第8 條第4 項未經許可寄藏可發射子彈具有殺傷力之改造
    手槍罪之法定本刑為3 年以上10年以下有期徒刑，與其犯罪
    情節相較，實屬情輕法重，客觀上足以引起一般同情，顯有
    堪資憫恕之處，本院認縱處以法定最低刑度猶嫌過重，爰均
    依刑法第59條之規定，減輕其刑。爰審酌被告戊○○曾有多
    次犯罪前科，目前尚因違反槍砲彈藥刀械管制條例案件，為
    本院判決處有期徒刑3 年2 月確定現執行中，被告甲○○曾
    有妨害自由案件，為本院判決處應執行有期徒刑3 月確定，
    被告丙○○目前有殺人未遂案件為本院審理中，被告丁○○
    及己○○尚無前科，此有臺灣高等法院被告前案紀綠表5 份
    在卷可查，被告己○○、甲○○、丙○○、丁○○寄藏及持
    有上開改造手槍及子彈之犯罪動機及目的，肇始於同案被告
    戊○○之委託，被告等收受後並未持以作為不法使用，雖其
    寄藏及持有槍、彈之行為對於社會秩序有所危害，然其情節
    並非鉅大，兼衡其等智識程度、家庭經濟狀況、犯罪後坦承
    犯行之態度良好等一切情狀，分別處如主文所示之刑，並就
    罰金部分諭知易服勞役之折算標準，以示儆懲。又被告己○○、丁○○前未曾因故意犯罪受有期徒刑以上刑之宣告，有
    臺灣高等法院被告前案紀錄表2 份在卷可按，其等因一時失
    慮，致罹刑章，事後已坦承犯行，態度良好，經此偵審程序
    及科刑宣告後，應當知所警惕，信無再犯之虞，本院參以上
    情，因認前開所宣告之刑以暫不執行為適當，爰依刑法第74
    條第1 項第1 款規定，均併予宣告緩刑3 年，以啟自新。至
    公訴人於本院審理時求處較重之刑，尚難准許，附此敘明。
三、扣案具有殺傷力之仿WALTHER 廠PPK/S 型半自動改造手槍1
    枝（槍枝管制編號：0000000000號）及直徑7.9MM 改造子彈
    3 顆均為違禁物，應依刑法第38條第1 項第1 款規定宣告沒
    收。至扣案具有殺傷力直徑7.9MM 改造子彈2 顆、8.9MM 改
    造子彈1 顆因經試射擊發，所剩彈殼、彈頭已不具有子彈之
    功能，當非違禁物，爰不為沒收之諭知，併予敘明。
據上論斷，應依刑事訴訟法第299 條第1 項前段，槍砲彈藥刀械
管制條例第8 條第4 項、第12條第4 項，刑法第11條前段、第28
條、第55條、第59條、第42條第3 項、第51條第5 款、第7 款、
第74條第1 項第1 款、第38條第1 項第1 款，判決如主文。
本案經檢察官鄭堤升到庭執行職務。
中    華    民    國    98    年    4     月    15   日
                  刑事第一庭審判長法  官  雷雯華
                                  法  官  周明鴻
                                  法  官  王沛雷
以上正本證明與原本無異。
如不服本判決，應於收受判決後10日內向本院提出上訴書狀，並
應敘述具體理由；其未敘述上訴理由者，應於上訴期間屆滿後20
日內向本院補提理由書（均須按他造當事人之人數附繕本）「切
勿逕送上級法院」。
                                  書記官  陳麗津
中    華    民    國    98    年    4     月    15   日
本案論罪科刑法條全文：
槍砲彈藥刀械管制條例第8 條4 項
未經許可，持有、寄藏或意圖販賣而陳列第1 項所列槍枝者，處
3 年以上10年以下有期徒刑，併科新臺幣700 萬元以下罰金。
槍砲彈藥刀械管制條例第12條第4 項
未經許可，持有、寄藏或意圖販賣而陳列子彈者，處5 年以下有
期徒刑，併科新臺幣300 萬元以下罰金。


司法院資訊處製作；財團法人民間司法改革基金會備份。
